【裁判字號】    97,訴,279
【裁判日期】    970415
【裁判案由】    違反毒品危害防制條例
【裁判全文】
臺灣臺南地方法院刑事判決              96年度訴字第1804號
公  訴  人  臺灣臺南地方法院檢察署檢察官
被      告  甲○○
                    現另案於臺灣臺南監獄台南分監執行中
上列被告因違反毒品危害防制條例案件，經檢察官提起公訴（96
年度毒偵字第2792號）及追加起訴（97年度毒偵字第286、287、
288、289、290、291、292號），被告於準備程序期日就被訴事
實為有罪陳述，本院合議庭裁定由受命法官獨任進行簡式審判程
序，判決如下：
    主  文
甲○○施用第一級毒品，累犯，處有期徒刑拾月，減為有期徒刑
伍月；又施用第一級毒品，累犯，處有期徒刑拾月，減為有期徒
刑伍月；又施用第一級毒品，累犯，處有期徒刑拾月，減為有期
徒刑伍月；又施用第一級毒品，累犯，處有期徒刑拾月，減為有
期徒刑伍月；又施用第一級毒品，累犯，處有期徒刑拾月，減為
有期徒刑伍月；又施用第一級毒品，累犯，處有期徒刑拾月，減
為有期徒刑伍月；又施用第一級毒品，累犯，處有期徒刑拾月；
又施用第一級毒品，累犯，處有期徒刑拾月。應執行有期徒刑壹
年陸月。
    事實及理由
一、犯罪事實：甲○○曾因施用毒品案件，經本院裁定令入戒治
    處所施以強制戒治，於民國（下同）90年11月1日戒治期滿
    釋放，並經台灣台南地方法院檢察署檢察官以90年度戒毒偵
    字第622號為不起訴處分確定。渠又因施用毒品案件，經台
    灣台南地方法院檢察署檢察官以93年度毒偵字第954號提起
    公訴，經臺灣高等法院臺南分院以93年度上訴字第898號判
    決判處應執行有期徒刑1年確定，於95年3月14日縮刑期滿執
    行完畢。其仍基於施用第1級毒品海洛因犯意，於下列時間
    、地點施用第一級毒品海洛因：
(一)、於96年2月1日凌晨3時許，在臺南縣永康市○○街235號住處
    以針筒（未扣案）注射之方式施用第一級毒品海洛因1次。
    嗣於同年2月1日，警方經渠同意採尿，經檢驗結果呈嗎啡陽
    性反應而查悉上情。
(二)、於同年2月7日下午3時許，在臺南縣永康市○○○路347之1
    號億峰商務汽車旅館內，以針筒（未扣案）注射之方式，施
    用第一級毒品海洛因1次。嗣於同年2月10日，渠因他案為警
    拘提到案，警方經渠同意採尿，檢驗結果呈嗎啡陽性反應而
    查悉上情。
(三)、於96年2月10日下午3時許，在臺南縣永康市「億峰汽車賓館
    」外道路，施用第一級毒品海洛因1次。嗣於96年2月11日下
    午5時40分許，其因另涉竊盜案為警調查，並經其同意採尿
    送驗，結果呈嗎啡陽性反應。
(四)、於民國同年2月13日晚間11時30分許回溯26小時內某時，在
    不詳地點施用第一級毒品海洛因1次。嗣於同年2月13日，警
    方經渠同意採尿，經檢驗結果呈嗎啡陽性反應而查悉上情。
(五)、於96年3月22日下午6時20分許回溯26小時內某時，在不詳地
    點施用第一級毒品海洛因1次，嗣於同年3月22日下午6時20
    分許，警方經甲○○同意在臺南縣警察局永康分局採驗其尿
    液，經檢驗結果呈嗎啡陽性反應而查悉上情。
(六)、於同年4月7日下午3時40分許回溯26小時內之某時，在不詳
    地點施用第一級毒品海洛因1次。嗣於同年4月7日下午3時40
    分許，警方經渠同意採尿，經檢驗結果呈嗎啡陽性反應而查
    悉上情。
(七)、於同年5月8日上午12時許，在上開住處以針筒（未扣案）注
    射靜脈之方式施用第一級毒品海洛因1次。嗣於同年5月9日
    ，警方經渠同意採尿，經檢驗結果呈嗎啡陽性反應而查悉上
    情。
(八)、於同年6月26日下午4時許，在上開住處附近路邊施用第一級
    毒品海洛因1次。嗣於同年6月28日0時30分許，渠行經臺南
    縣永康市○○街與龍埔街口時，因行徑可疑為警攔檢。警方
    經渠同意採尿，經檢驗結果呈嗎啡陽性反應而查悉上情。案
    經台南縣警察局永康分局、新化分局報告台灣台南地方法院
    檢察署檢察官偵查起訴。
二、本件係經被告甲○○於準備程序為有罪之表示，而經本院合
    議庭裁定由受命法官獨任以簡式審判程序加以審理，依刑事
    訴訟法第273條之2、第159條第2項之規定，不適用傳聞法則
    有關限制證據能力之相關規定；並得依同法第310條之2準用
    第454條之規定製作略式判決書（僅記載「證據名稱」），
    合先敘明。
三、證據名稱：
(一)、被告甲○○於警詢及本院審理時之自白。
(二)、卷附長榮大學96年2月15日、96年3月2日、96年3月9日、96
    年3月28日、96年4月9日、96年5月17日、96年5月23日、96
    年7月12日確認報告各1紙。
(三)、卷附臺南縣警察局永康分局偵辦毒品危害防制條例案送驗尿
    液編號與真實姓名對照表編號名冊4紙、台南縣警察局新化
    分局查處毒品案尿液檢體對照名冊2紙、台南縣警察局歸仁
    分局採擷毒品犯罪嫌疑人尿液送驗編號名冊1紙、台南市警
    查局第五分局偵辦涉嫌毒品案採驗尿液編號年籍對照表1紙
    。
(四)、卷附臺灣高等法院被告前案紀錄表1份。
四、論罪：核被告所為，均係犯毒品危害防制條例第10條第1項
    之施用第一級毒品罪。其持有海洛因係供自己施用，應為高
    度之施用毒品犯行所吸收，不另論罪。被告上開8次施用第
    一級毒品犯行，犯意個別，行為互殊，應予分論併罰，並定
    其應執行之刑。被告曾因犯施用第一級毒品罪，於95年3月
    14 日縮刑期滿執行完畢，有台灣高等法院被告前案查註紀
    錄表在卷可參，其於5年以內故意再犯本件有期徒刑以上之
    罪，為累犯，應依刑法第47條第1項規定加重其刑。另本件
    被告所為編號(一)至編號(六)之施用第一級毒品罪之犯罪行為之
    時間，係在96年4月24 日以前，所犯罪名宣告刑在有期徒刑
    1年6月以下，合於中華民國九十六年罪犯減刑條例第2條第1
    項第3款之規定，應減其宣告刑二分之一。
五、依刑事訴訟法第299條第1項前段、第273條之1第1項、第310
    條之2，毒品危害防制條例第10條第1項，刑法第11條前段、
    第51條第5款，中華民國九十六年罪犯減刑條例第2條第1項
    第3款、第7條，判決如主文。
本案經檢察官乙○○到庭執行職務。
中    華    民    國    97    年    4     月    15    日
                      刑事第七庭  法  官  高如宜
以上正本證明與原本無異。
如不服本判決應於收受本判決後10日內向本院提出上訴書狀，並
應敘述具體理由。如未敘述上訴理由者，應於上訴期間屆滿後20
日內向本院補提理由書狀（均須按他造當事人之人數附繕本）「
切勿逕送上級法院」。
                                  書記官   陳姿利
中    華    民    國    97    年    4     月    17    日
附錄本件論罪科刑法條：
毒品危害防制條例第10條第1項
施用第一級毒品者，處6月以上5年以下有期徒刑。


司法院資訊處製作；財團法人民間司法改革基金會備份。
